臺灣桃園地方法院刑事判決　　　　　　　94年度訴字第1745號
公　訴　人　臺灣桃園地方法院檢察署檢察官
被　　　告　甲○○
上列被告因違反槍砲彈藥刀械管制條例案件，經檢察官提起公訴
（94年度核退偵字第87號），本院判決如下：
    主  文
甲○○未經許可，寄藏可發射子彈具有殺傷力之改造手槍，處有
期徒刑壹年貳月，併科罰金新臺幣萬元，罰金如易服勞役，以
銀元佰元即新臺幣玖佰元折算壹日，扣案仿FN廠1910型半自動
手槍製造之改造手槍壹枝（不含彈匣，槍枝管制編號0000000000
）沒收。
    事  實
一、甲○○（原名古兆霖，民國91年11月19日更名）明知未經許
    可，不得持有、寄藏具殺傷力之改造手槍，竟於民國93年8
    月22日22時許，接獲不詳姓名、年籍、住居所綽號「小傑」
    成年男子（下稱綽號「小傑」者）要其於同日23時許，至桃
    園縣中壢市○○路新屋交流道附近，向不詳姓名、年籍不詳
    綽號「兄仔」之成年男子（下稱綽號「兄仔」者）拿取有殺
    傷力之改造手槍1 枝（不含彈匣，槍枝管制編號0000000000
    ），甲○○明知該改造手槍為違禁物，其未經許可，竟仍基
    於寄藏之犯意，加以允諾。屆時，甲○○依約前往，收受由
    綽號「兄仔」者所交付上開改造手槍1 枝（另子彈2 顆不具
    殺傷力），甲○○即基於前開犯意，將該改造手槍攜回桃園
    縣中壢市○○路1025巷6 號住處車庫中藏放，為綽號「小傑
    」者寄藏該具有殺傷力之改造手槍1 支。嗣甲○○與綽號「
    小傑」者相約於93年8 月23日下午4 時20分許，在臺北縣樹
    林市鎮○街112 號前（樹林火車站前），交還上開改造手槍
    時為警查獲甲○○，並扣得上開具殺傷力改造手槍1 枝，綽
    號「小傑」者則趁隙逃逸。
二、案經臺北縣政府警察局海山分局報告臺灣板橋地方法院檢察
    署檢察官偵查後，呈由臺灣高等法院檢察署檢察長令轉臺灣
    新竹地方法院檢察署檢察官偵查後，再呈由臺灣高等法院檢
    察署檢察長令轉臺灣桃園地方法院檢察署檢察官偵查起訴。
    理  由
一、訊據被告甲○○固坦承受綽號「小傑」者委託前往桃園縣新
    屋交流道附近向綽號「兄仔」者，拿取綽號「小傑」者轉交
    寄放上開改造手槍1 枝，惟矢口否認有寄藏具殺傷力改造手
    槍之情事，辯稱：綽號「小傑」者說那把手槍沒有殺傷力，
    因為該手槍槍管可以拆成二截云云。經查：
(一)扣案之改造手槍1 枝（不含彈匣，槍枝管制編號0000000000
    ）經鑑定結果，係仿FN廠1910型半自動手槍製造之金屬玩具
    手槍換裝土造金屬槍管而成之改造手槍，機械性能良好，可
    擊發適用之子彈，認具殺傷力，有內政部警政署刑事警察局
    93年9 月29日刑鑑字第0930177056號槍彈鑑定書附卷足憑。
    此外復有採證照片4 幀在卷可稽（附於臺灣板橋地方法院檢
    察署94年度核退偵字第16號案卷第32頁至第35頁），則該改
    造手槍具殺傷力，為槍砲彈藥刀械管制條例管制槍枝，可堪
    認定。
(二)被告甲○○雖辯稱：綽號「小傑」者說那把槍沒有殺傷力，
    因為該手槍槍管可以拆成二截云云。惟查，上開改造手槍經
    送鑑定結果確具殺傷力，已如前述。且該手槍鑑定人即內政
    部警政署刑事警察局鑑識科乙○○技士於本院審理時亦結證
    稱：本案扣案槍枝採用性能檢驗法檢驗，該法的原理及原則
    係以實際操作檢測其結構是否完整，金屬槍管是否貫通，是
    否具有完整的裝填、閉鎖及擊發裝置等方式來研判槍枝的結
    構是否完整，是否能發揮其功能，倘其結構完整，能發揮其
    功能，則認其性能良好，可擊發適用之子彈，認具殺傷力。
    本案扣案槍枝，經檢視後，認其機械性能良好，可擊發適用
    子彈，具有殺傷力等語（見本院卷第40頁）。且經本院當庭
    勘驗扣案槍枝並諭知鑑定人當庭拆解槍枝勘驗，勘驗結果：
    鑑定人當庭拆解槍枝，槍管與滑套之間生鏽卡住，以致槍管
    無法取出，但未發現槍管有可以拆解成兩截的情況，有本院
    勘驗筆錄在卷足憑（見本院卷第42頁）。足見被告所辯顯係
    卸責之詞，不足採信。
(三)嗣被告復改稱：小傑是說槍管與彈室是黏上去的，而不是槍
    管有斷裂云云，經本院再諭請鑑定人乙○○就被告此問題當
    庭鑑驗扣案手槍，鑑定人乙○○結證稱：槍管是射擊子彈，
    彈室是裝填子彈用，一般制式槍枝是槍管與彈室一體成形，
    但是土、改造的槍枝因為製作人的技術不同，有的是整個金
    屬槍管襯到彈室底端，但本案的情形槍管並沒有襯到彈室的
    情形，而且縱使槍管與彈室是分開再結合的，只要結合緊密
    ，不至於鬆脫，並不影響殺傷力的認定，也就是說仍然具有
    殺傷力。本案的槍管沒有發現有鬆脫的情形等情（見本院卷
    第42頁）。是被告對於槍枝為何不具殺傷力，辯詞反覆不一
    ，且上開改造手槍並無被告所稱槍管可拆成兩截，或槍管與
    彈室是黏上去的之情事，已據鑑定人乙○○於本院審理時結
    證鑑驗明確。被告此部分所辯顯係臨訟情虛杜撰之詞，並無
    可採。
(四)被告於準備程序時聲請將扣案改造手槍再送鑑定，惟查被告
    於本院審理時，同意由扣案手槍鑑定人到庭說明鑑驗經過，
    以代替將槍枝再送鑑定（見本院卷第39頁）。而鑑定人亦到
    庭就被告所稱扣案手槍情狀是否具殺傷力一節，證述該槍枝
    具殺傷力明確，已如前述，本院認無必要再將該改造手槍送
    鑑定，併此敘明。綜上所述，本件事證明確，被告非法寄藏
    具殺傷力改造手槍之犯行，可堪認定。
二、查被告行為後槍砲彈藥刀械管制條例業於94年1 月26日公佈
    修正第8 條第4項規定為，未經許可，寄藏第4 條第1 項第1
    款所稱其他可發射金屬或子彈具有殺傷力之各式槍砲者，處
    三年以上十年以下有期徒刑，併科新臺幣七百萬元以下罰金
    。刪除第11條，並於94年1 月28日生效，比較修正前第11
    條第4 項規定未經許可，寄藏第4 條第1 項第1 款所稱其他
    可發射金屬或子彈具有殺傷力之各式槍砲者，處一年以上七
    年以下有期徒刑，併科新臺幣七百萬元以下罰金，以修正前
    規定較有利於被告，自應適用修正前規定。被告受託代為保
    管藏放改造手槍，核其所為係犯修正前槍砲彈藥刀械管制條
    例第11條第4 項之未經許可寄藏改造手槍罪。又寄藏與持有
    ，均係將物置於自己實力支配之下，僅寄藏必先有他人之持
    有行為，而後始為之受寄代藏而已，故寄藏之受人委託代為
    保管，其保管之本身，亦屬持有，不過此之持有係受寄之當
    然結果，應論以寄藏改造手槍罪，不另就其「持有」之犯行
    予以論處。另被告雖於偵查中供稱：其有向警察供述綽號「
    小傑」者之電話，並向警方供述在臺北縣樹林火車站前逃逸
    者即是綽號「小傑」者云云，但查被告於警詢時供稱：「與
    綽號「小傑」者是普通朋友關係，而與綽號「兄仔」者是完
    全不認識。」、「因為他（綽號「小傑」者）都不留電話，
    也不顯示來電號碼及不留真名，所以我都不知道。」等情（
    見臺灣板橋地方法院檢察署94年度核退偵字第16號卷第14頁
    背面），則被告既不知綽號「小傑」者之電話，何來供述綽
    號「小傑」者之電話給警方。復按槍砲彈藥刀械管制條例第
    18條第4 項減輕或免除其刑之規定，必須於偵查或審判中自
    白，並供出全部槍、彈之來源及去向，因而查獲者，始能減
    免其刑。查依本件卷內資料，被告係直接自綽號「兄仔」處
    收受扣案槍、彈，為綽號「小傑」者寄藏該等改造手槍，惟
    被告並未供述綽號「小傑」者、綽號「兄仔」者之真實姓名
    住址，且迄未查獲綽號「小傑」者、綽號「「兄仔」者其人
    ，被告僅單純供述寄藏改造手槍枝之人的綽號，仍不符合上
    述減輕或免除其刑之規定，附此敘明。爰審酌被告寄藏之手
    槍數量1 枝、種類、機械性能與寄藏之期間尚短、無故寄藏
    、持有具有高度危險性之槍彈，對社會治安有重大危害，寄
    藏期間並未持該槍彈另犯他罪，及犯後態度等一切情狀，量
    處如主文所示之刑，並就罰金部分諭知易服勞役之折算標準
    。扣案具殺傷力仿FN廠1910型半自動手槍製造之改造手槍1
    枝（不含彈匣，槍枝管制編號0000000000），為違禁物，應
    依刑法第38條第1 項第1 款之規定宣告沒收。另扣案子彈2
    顆不具殺傷力，有上述槍彈鑑定書在卷可憑，非違禁物，亦
    非被告所有供犯罪所用之物，爰不為沒收之宣告。
據上論斷，應依刑事訴訟法第299 條第1 項前段，修正前槍砲彈
藥刀械管制條例第11條第4項 ，刑法第11條前段、第2 條第1 項
但書、第42條第2 項、第38條第1 項第1 款，罰金罰鍰提高標準
條例第2 條，現行法規所定貨幣單位折算新台幣條例第2 條，判
決如主文。
本案經檢察官趙燕利到庭執行職務。
中　　華　　民　　國　　94　　年　　11　　月　　15　　日
                  刑事第五庭審判長法  官  潘政宏
                                  法　官　周炳全
                                  法  官  邱滋杉
以上正本證明與原本無異。
如不服本判決，應於送達後10日內，向本院提出上訴狀（應附繕
本），上訴於臺灣高等法院。
                                  書記官　高文靜
中　　華　　民　　國　　94　　年　　11　　月　　15　　日
附錄：本案論罪科刑法條全文
修正前槍砲彈藥刀械管制條例第11條
未經許可，製造、販賣或運輸第4條第1項第1款所稱其他可發射
金屬或子彈具有殺傷力之各式槍砲者，處5年以上有期徒刑，併
科新台幣1千萬元以下罰金。
未經許可，轉讓、出租或出借前項所列槍砲者，處3年以上10年
以下有期徒刑，併科新台幣7百萬元以下罰金。
意圖供自己或他人犯罪之用而犯前2項之罪者，處無期徒刑或7年
以上有期徒刑，併科新台幣1千萬元以下罰金。
未經許可，持有、寄藏或意圖販賣而陳列第1項所列槍砲者，處1
年以上7年以下有期徒刑，併科新台幣7百萬元以下罰金。
第1項至第3項之未遂犯罰之。
